臺灣高等法院臺南分院民事裁定
110年度重抗字第17號
抗  告  人  家有生物科技有限公司

法定代理人  黃世直  
代  理  人  莊榮兆  
上列抗告人因與相對人鍾武宏間聲請停止執行事件，對於中華民
國110年1月21日臺灣雲林地方法院110年度聲字第3號所為裁定，
提起抗告，本院裁定如下：
    主  文
抗告駁回。
抗告程序費用由抗告人負擔。
    理  由
一、按強制執行程序開始後，除法律另有規定外，不停止執行。
    有回復原狀之聲請，或提起再審或異議之訴，或對於和解為
    繼續審判之請求，或提起宣告調解無效之訴，撤銷調解之訴
    ，或對於許可強制執行之裁定提起抗告時，法院因必要情形
    ，或依聲請定相當並確實之擔保，得為停止強制執行之裁定
    ，強制執行法第18條第1項、第2項定有明文。又強制執行程
    序開始後，除法律另有規定外，不停止執行，乃在使債權人
    之債權早日實現，以保障人民之權利。從而，除有回復原狀
    之聲請，或提起再審或異議之訴，或對於和解為繼續審判之
    請求，或提起宣告調解無效之訴、撤銷調解之訴，或對於許
    可強制執行之裁定提起抗告時，法院因必要情形或依聲請定
    相當並確實之擔保，得為停止強制執行之裁定外，已開始之
    強制執行程序，不得停止（最高法院88年度台抗字第573 號
    裁定意旨參照）。
二、相對人持原審法院109年度司拍字第93號拍賣抵押物裁定為
    執行名義，聲請強制執行抗告人之財產，經原審法院以109
    年度司執字第39854號執行事件受理。抗告人雖以其已提起
    債務人異議之訴為由，聲請停止執行。惟查，抗告人提起之
    債務人異議之訴，經原審法院於民國110年1月21日以110年
    度重訴字第4號判決駁回在案，抗告人未繳納第一審裁判費
    及第二審裁判費，法院於110年2月19日裁定命補正，抗告人
    未補正，於同年3月11日經法院裁定駁回上訴，有本院依職
    權調取原審法院110年度重訴字第4號歷審裁判及公務電話查
    詢紀錄表可參，依上開說明，抗告人提起之債務人異議之訴
    既經駁回，依強制執行法第18條第2項規定，自無命供擔保
    停止執行之必要。原審法院以前開強制執行事件，無停止執
    行必要，駁回抗告人之聲請，經核並無不合。本件抗告人以
    司法事務官違背強制執行法及民事訴訟法相關法令，裁定准
    許強制執行命令，為無效裁定；查封登記、現場查封均屬無
    效查封；原審110年度重訴字第4號判決，為無效判決等語，
    提起抗告，均屬無據，抗告意旨指摘原裁定不當，求予廢棄
    ，為無理由，應予駁回。
三、據上論結，本件抗告無理由，爰裁定如主文。
中　　華　　民　　國　　110 　年　　3 　　月　　24　　日
                  民事第一庭    審判長法  官  丁振昌
                                      法  官  李素靖
                                      法  官  蔡孟珊
上為正本係照原本作成。
本裁定除以適用法規顯有錯誤為理由外，不得再抗告。如提再抗
告，應於收受送達後十日內向本院提出再抗告狀（須附繕本），
並繳納再抗告費新臺幣一千元。
提起再抗告應委任律師或具有律師資格之人之委任狀；委任有律
師資格者，另應附具律師資格證書及釋明委任人與受任人有民事
訴訟法第466條之1第1項但書或第2項所定關係之釋明文書影本。
中　　華　　民　　國　　110 　年　　3 　　月　　24　　日
                                      書記官  鄭信邦
【附註】
民事訴訟法第495條之1第2項準用同法第466條之1第1、2項規定
：
⑴對於第二審判決上訴，上訴人應委任律師為訴訟代理人。但上
  訴人或其法定代理人具有律師資格者，不在此限。
⑵上訴人之配偶、三親等內之血親、二親等內之姻親，或上訴人
  為法人、中央或地方機關時，其所屬專任人員具有律師資格並
  經法院認為適當者，亦得為第三審訴訟代理人。
民事訴訟法第466條之2第1項：
  上訴人無資力委任訴訟代理人者，得依訴訟救助之規定，聲請
  第三審法院為之選任律師為其訴訟代理人。